臺灣士林地方法院民事裁定　　　　100年度司財管更一字第1號
聲　請　人　崔培遠
代　理　人　崔駿武律師
上列聲請人聲請指定崔鍾瑞香之遺囑執行人事件，本院裁定如下
：
    主  文
指定魏治如（女、民國○○年○○月○○日生、身分證統一編號：Ｚ00
0000000號）為被繼承人崔鍾瑞香之遺囑執行人。
程序費用由被繼承人崔鍾瑞香之遺產負擔。
    理  由
一、聲請意旨略以：聲請人為被繼承人崔鍾瑞香（女，民國○○年
    ○○月○ 日生，生前籍設台北市○○區○○路23巷3 號，身分
    證統一編號：Ｚ000000000號）之配偶，因被繼承人於民國97
    年7 月19死亡，生前於97年5 月30日立有遺囑，將死後之遺
    產其中門牌號碼為台北市○○區○○里○○路23巷3 號1 樓
    之房屋及其座落土地贈與聲請人之孫崔啟修，因遺囑並未指
    定遺囑執行人，亦未委託他人指定，聲請人曾召開親屬會議
    通知親屬會議成員，惟無人到場，為此依民法第1211條，請
    求指定由第三人魏治如為遺囑執行人等語，並提出戶籍謄本
    、郵局存證信函、回執、認證書、代筆遺囑等件為證。
二、按遺囑未指定遺囑執行人，並未委託他人指定者，得由親屬
    會議選定之。不能由親屬會議選定時，得由利害關係人聲請
    法院指定之，民法第1211條定有明文。
三、經查：本件聲請人主張其配偶即被繼承人崔鍾瑞香於97年7
    月19死亡，生前在97年5 月30日立有遺囑，將其名下所有門
    牌號碼為臺北市○○區○○里○○路23巷3 號1 樓房屋及其
    坐落土地贈與抗告人之孫崔啟修，惟被繼承人並未於遺囑內
    指定遺囑執行人等情，已據提出戶籍謄本、除戶謄本、代筆
    遺囑影本、本院公證處97年度士院認字第001000508 號認證
    書影本等件為證（見原審卷第7 頁、第9 至11頁），堪信為
    真正。又聲請人主張被繼承人崔鍾瑞香生前所立之遺囑並無
    指定遺囑執行人，亦未委託他人指定，為此聲請人曾多度召
    開親屬會議，並合法通知法定親屬會議成員到場，惟嗣後均
    無人按時出席，亦據其提出郵局存證信函影本、崔駿武律師
    事務所函影本、掛號回執等件為證，堪認為真正。從而，聲
    請人聲請指定本件遺囑人崔鍾瑞香之遺囑執行人，核與首揭
    規定尚無不合。又聲請人所聲請指定魏治如為遺囑人崔鍾瑞
    香之遺囑執行人，魏治如亦願意擔任遺囑人崔鍾瑞香之遺囑
    執行人，此有本院100 年3 月22日非訟事件筆錄在卷足憑，
    爰依前開規定指定魏治如為崔鍾瑞香之遺囑執行人。
四、依非訟事件法第157條，裁定如主文。
五、如不服本裁定，應於裁定送達後10日內，以書狀向本院提出
    抗告狀，並繳納抗告費新臺幣1,000 元。
中    華    民    國   100    年    4     月    11    日
                  家事庭司法事務官